【裁判字號】    99,審易,705
【裁判日期】    991109
【裁判案由】    竊盜
【裁判全文】
臺灣新竹地方法院刑事判決            99年度審易字第705 號
公  訴  人  臺灣新竹地方法院檢察署檢察官
被      告  王森桂
上列被告因竊盜案件，經檢察官提起公訴（99年度偵字第4303號
），本院改依簡式審判程序判決如下：
    主  文
王森桂犯如附表各編號所示之罪，各處如附表各編號「主文之罪
名、宣告刑」欄所示之刑。應執行有期徒刑壹年伍月。
    事實及理由
壹、構成犯罪事實：
一、王森桂前(1)於民國95年10月間，因竊盜等案件，經本院以95
    年度易字第659 號判決，分別判處有期徒刑10月、6 月，並
    經定應執行刑為有期徒刑1 年3 月確定。(2)又於96年2 月間
    ，因竊盜案件，經本院以96年度易字第197 號判決，判處有
    期徒刑6 月確定。復因減刑條例實施，上開(1)(2)案件，經本
    院以96年度聲減字第2361號裁定，分別減為有期徒刑5 月、
    3 月、3 月，並經定應執行刑為有期徒刑10月確定，於97年
    1 月28日入監執行，而於97年10月7 日縮刑期滿執行完畢。
二、詎王森桂不知悔悟，又基於意圖為自己不法所有之竊盜犯意
    ，於附表各編號所示之4 次時間地點，以附表所示之竊取手
    法，分別竊取如附表各編號被害人等所有之物得手。嗣於98
    年12月7 日，為警於新竹縣竹北市○○路○段與嘉祥五街口
    尋獲失竊之車牌號碼為0221－VH號（起訴書誤載為0221－HV
    號，業經蒞庭之公訴檢察官更正如上）自用小貨車，並將遺
    留在車上右前座之手套，經採集檢體送內政部警政署刑事警
    察局鑑驗結果，與王森桂之DNA 符合，復經警傳訊王森桂，
    其主動向警方坦承犯案，始悉上情。
三、案經新竹縣政府警察局竹北分局報告臺灣新竹地方法院檢察
    署檢察官偵查起訴。
貳、認定犯罪事實所根據的證據及理由：
一、被告王森桂於警局詢問時、檢察官偵查中、本院準備程序及
    簡式審判程序訊問時之自白（見本偵查卷第5 至9 頁、第54
    至55頁、本院卷第32至36頁）。
二、證人即被害人王文添、邱愛美、吳明淵及黃峰警詢時之證
    述（見本偵查卷第10至11頁、第12至13頁、第14至15頁、第
    16至17頁）。
三、被告指認犯罪現場照片11張（見本偵查卷第22至27頁）。
四、車號AG－6236號自用小貨車贓物認領保管單（見本偵查卷第
    19頁）。
五、內政部警政署刑事警察局99年4 月26日刑醫字第0990044504
    號鑑定書（見本偵查卷第20至21頁）。
六、查獲警員製作之職務報告（見本偵查卷第57頁）。
、論罪科刑的理由：
一、論罪：
（一）按刑法第321 條第1 項第2 款所謂「安全設備」，指門扇
      牆垣以外，依通常觀念足認防盜之一切設備而言，窗戶具
      有防盜之作用，但與牆垣係用土磚作成之性質不同，自應
      認為係門扇牆垣以外之「安全設備」。
（二）核被告王森桂就附表編號1 、3 、4 所為，均係犯刑法第
      320 條第1 項之竊盜罪。另就附表編號2 所為，係犯同法
      第321 條第1 項第2 款之毀壞安全設備竊盜罪。
（三）數罪併罰：被告王森桂所犯上開普通竊盜罪3 罪及毀壞安
      全設備竊盜罪1 罪間，犯意各別、行為可分，應予以分別
      論罪、合併處罰之。
（四）累犯：被告王森桂有如構成犯罪事實欄一所示有期徒刑執
      行完畢之前科，有臺灣高等法院被告前案紀錄表1 份附卷
      可稽，其於有期徒刑執行完畢5 年內故意再犯本件有期徒
      刑以上之罪，均為累犯，均應依刑法第47條第1 項之規定
      加重其刑。
（五）刑罰減輕事由（自首）：被告王森桂於犯罪後，未被有偵
      查犯罪職權之機關或公務人員發覺前，主動向警員自首坦
      承附表編號1 、2 、3 之犯行，同時願意接受裁判等情，
      有被告於99年3 月15日之警詢筆錄（見本偵查卷第5 至7
      頁）及查獲警員製作之職務報告（見本偵查卷第57頁）各
      1 份在卷可證，被告王森桂對於未發覺之犯罪自首而接受
      裁判，符合自首要件，爰依刑法第62條前段之規定減輕其
      刑。
二、科刑：
（一）主刑：審酌被告素行不佳，有多次竊盜前科紀錄，因缺錢
      花用及缺乏代步工具，竟以自備鑰匙及破壞安全設備之方
      式竊取他人財物，其所為顯不尊重他人財產權益，及竊盜
      所得財物之價值，及迄今未能賠償被害人之損失，所為實
      值非難，以及被告犯後於本院審判程序中尚能坦承犯行等
      一切情狀，分別量處如主文所示之刑，並定其應執行刑，
      以示懲儆。
（二）不另為沒收之宣告：至供附表編號1 、3 、4 等3 次竊盜
      犯行所用之鑰匙，並未扣案，且據被告供稱已遺失不知在
      何處（見本院卷第32頁背面），因無證據證明該鑰匙仍存
      ，為免沒收執行之困難，爰不予宣告沒收。
肆、適用法律依據：
一、程序法方面：刑事訴訟法第284 條之1 、第273 條之1 第1
    項、第299 條第1 項前段。
二、實體法方面：刑法第320 條第1 項、第321 條第1 項第2 款
    、第47條第1 項、第62條前段、第51條第5 款，刑法施行法
    第1 條之1 第1 項、第2 項前段，判決如主文。
本案經檢察官陳中順到庭執行職務。
中    華    民    國    99    年    11    月    9     日
                    刑事第九庭  法  官        邱忠義
以上正本證明與原本無異。
如不服本判決，應於判決送達後10日內向本院提出上訴書狀。上
訴書狀應敘述具體理由，未敘述上訴理由者，應於上訴期間屆滿
後20日內補提理由書狀於本院（均須按他造當事人之人數附繕本
）「切勿逕送上級法院」。
中    華    民    國    99    年    11    月    9     日
                                書記官        王思穎
附錄本案論罪科刑實體法條全文：
＊刑法第320 條第1 項：
意圖為自己或第三人不法之所有，而竊取他人之動產者，為竊盜
罪，處5 年以下有期徒刑、拘役或500 元以下罰金。（罰金之貨
幣單位改為新臺幣，並提高為30倍）
＊刑法第321 條第1 項第2 款：
犯竊盜罪而有左列情形之一者，處6 月以上、5 年以下有期徒刑
：
二、毀越門扇、牆垣或其他安全設備而犯之者。
附表：
 ┌──┬───────┬──────┬───┬───────┬─────┐
 │編號│主文之罪名、宣│時間、地點  │被害人│竊取手法、物品│起獲情形  │
 │    │告刑          │            │      │              │          │
 ├──┼───────┼──────┼───┼───────┼─────┤
 │ 1  │王森桂犯竊盜罪│98年2 月17日│王文添│持自備鑰匙（未│作為本附表│
 │    │，累犯，處有期│凌晨5 時許，│      │扣案）竊取王文│編號2 運送│
 │    │徒刑伍月。    │於新竹縣竹東│      │添所有，車牌號│贓物之交通│
 │    │              │鎮○○路與三│      │碼為LQ－4017號│工具。於新│
 │    │              │民街口。    │      │自用小貨車。  │竹縣竹東鎮│
 │    │              │            │      │              │長春路與三│
 │    │              │            │      │              │民街口附近│
 │    │              │            │      │              │尋獲。( 自│
 │    │              │            │      │              │首)       │
 ├──┼───────┼──────┼───┼───────┼─────┤
 │ 2  │王森桂犯毀壞安│98年2 月17日│邱愛美│破壞屬安全設備│無，均為被│
 │    │全設備竊盜罪，│凌晨5 時許，│      │之窗戶方式，進│告變賣換取│
 │    │累犯，處有期徒│在新竹縣竹東│      │入「艾美髮廊」│現金。( 自│
 │    │刑柒月。      │鎮○○街100 │      │4 樓，徒手竊取│首)       │
 │    │              │號。        │      │液晶電視2 台。│          │
 ├──┼───────┼──────┼───┼───────┼─────┤
 │ 3  │王森桂犯竊盜罪│98年10月27日│吳明淵│持自備鑰匙（未│於新竹縣竹│
 │    │，累犯，處有期│日凌晨0 時許│      │扣案）竊取吳明│東鎮○○路│
 │    │徒刑伍月。    │，於新竹縣竹│      │淵所有，車牌號│（自強國中│
 │    │              │東鎮○○路  │      │碼為AG－6236  │圍牆旁）為│
 │    │              │877 號。    │      │號自用小貨車。│警尋獲。( │
 │    │              │            │      │              │自首)     │
 ├──┼───────┼──────┼───┼───────┼─────┤
 │ 4  │王森桂犯竊盜罪│98年11月27日│黃啟峰│持自備鑰匙（未│於新竹縣竹│
 │    │，累犯，處有期│上午7 時許，│      │扣案）竊取所有│北市東興一│
 │    │徒刑陸月。    │於新竹縣竹東│      │，車牌號碼為  │路與嘉祥五│
 │    │              │鎮○○路○段 │      │0221－VH號自用│街口為警尋│
 │    │              │竹林大橋下。│      │小貨車。      │獲。      │
 └──┴───────┴──────┴───┴───────┴─────┘

司法院資訊處製作；財團法人民間司法改革基金會備份。
